臺北高等行政法院判決　　　　　　　　　　　　　九十二年度訴字第二七八五號
　　　　　　　　　　　　　　　.
　　原　　　告　燿進有限公司
　　代　表　人　甲○○
　　訴訟代理人　丁○○
　　被　　　告　財政部臺北關稅局
　　代　表　人　詹昭鐶（局長）
　　訴訟代理人　乙○○
　　　　　　　　丙○○
右當事人間因進口貨物繳驗不實發票事件，原告不服財政部中華民國九十二年五月一
日訴願決定，提起行政訴訟。本院判決如左：
　　主  文
原告之訴駁回。
訴訟費用由原告負擔。
　　事  實
一、事實概要：
    緣原告於九十年四月十二日委由長勵報關行有限公司向被告報運自日本進口成衣
    、雜貨等（報單號碼：第ＣＡ／九○／三七四／○一○八○號），原申報SKIRT
     OF LI 50%,RA50%等共九○六項貨物，完稅價格為新台幣（以下同）五五八、八
     五八元，原經被告按原申報稅則號別及完稅價格先行徵稅放行，因報關時所附
     發票報價似嫌偏低，經被告函請財政部關稅總局驗估處查核嗣經驗估處總驗緝
     二（四）字第九○六○○○八三號函說明三稱，經該處函請駐日經濟文化代表
     處查得之實際出口完稅價格，即按原告原申報完稅價格乘八‧一倍予以核估，
     改估後之完稅價格為四、四四八、一二六元，且其國外供應商 JAPAN BEST GOO
     D CO.,LTD.並非真正供應商，原告顯有繳驗不實發票，逃漏進口稅費之情事，
     被告爰依海關緝私條例第三十七條第一項及第四十四條之規定，以九十一年一
     月十六日九０乙字第二二三五號處分書，處原告所漏進口稅額二倍之罰鍰計九
     一二、七九二元正，並追徵所漏進口稅費計四五六、三九六元（包括進口稅四
     五四、七四三元、推廣貿易服務費一、六五三元），原告不服，申請復查，未
     獲變更，提起訴願，遭決定駁回，遂提起本件行政訴訟。
二、兩造聲明：
　　(一)原告聲明求為判決：1.訴願決定及原處分均撤銷。
                        2.訴訟費用由被告負擔。
　　(二)被告聲明求為判決：1.駁回原告之訴。
                        2.訴訟費用由原告負擔。
三、兩造之爭點：被告機關依海關緝私條例第三十七條第一項及第四十四條規定處原
                告罰鍰計九一二、七九二元正，並追徵稅費計四五六、三九六元正
                是否適法？
　　(一)原告主張之理由：
　　　1.查衣服並非規格化工業產品，其價格因款式品牌是否不再流行及採購時機不
        同而有極大差異。而本公司人員選擇適當時機向不同廠商大量搜購後集中由
        日本 JAPAN BEST GOOD CO., 統一發貨至本公司其簽發之發票，即根據本公
        司與賣方所交易價格簽發，其價格即為關稅法第廿五條所稱之交易價格。被
        告排除該法之適用，質疑原告報價偏低。復查決定書僅稱「查依財政部關稅
        總局驗估處總驗緝三（四）第00000000號略稱「本案進口人報關所
        檢附之發票經本處函請駐日經濟文化代表處經濟組查證結果原申報進口價格
        僅佔日本出口申報價格之百分十二、三，進口人涉有繳驗不實發票及低報價
        格逃漏關稅情事」，又訴願人不服首揭處分申請復查後關稅總局驗估曾於
        10.以總驗通(三)字第九一一００八五０號函訴願人提供相關交易憑證資料前
        來說明，惟訴願人雖到該處說明，但未能提供合理說明及相關證明文件證明
        其原申報價格為符合行為時關稅法第十二條之實付或應付價格，是訴願人原
        申報價格自不得作為計算完稅價格之依據。原核估價格自應予維持等由。
      2.本案被告既未合理說明是否有調閱其他進口廠商，同樣類似貨物之申報價格
        、進口時之完稅價格紀錄，僅空言核價合理，顯然違法不當。原告公司在日
        本選擇適當時機，向不同廠商大量搜購後集中由日本 JAPAN BEST GOOD CO.
        ，統一發貨至本公司，其簽立之發票，即根據本公司與賣方交易價格簽發其
        價格，為關稅法第廿五條（應係行為時關稅法第十二條之誤）所稱之交易價
        格。被告無法查證，仍執復查決定書原詞，查本案據驗估處函請駐外單位查
        証結果稱國外供應商JAPAN BEST GOOD CO.，並非真正供應商。真正供應商
        沒有人說得出來，因貨源是台灣廠商直接搜購而得來的，該會社只不過代為
        處理而已，則JAPAN BEST GOOD CO.非真正供應，其所開立之發票，是否為
        真正交易價格不無可疑，自不得依上開法條核估完稅價格。惟向不同廠商搜
        購再委由一家廠商統一發貨並依買賣方之交易價由發貨商簽發票，已屬貿
        易常態，被告不盡查證義務，空言否認其為交易價格，自不適法，此一部份
        。原告交易資料齊全。請被告或驗估處向原告查明。
      3.被告行政人員為查明進口貨物之正確完稅價格，得參考第十三條第一項規定
        之申報文件第二項，調查該貨物及同樣或類似貨物之交易價格或國內銷售價
        格，暨查閱其以往進口時之完稅價格紀錄。本公司一再要求應參考調閱與本
        公司同樣進口來自同一地區域同樣貨品的進口商，但不被採納，而將本案
        列為個案處理。使本公司承受重大損失。
      4.綜上所述，本案被告作為違法不當，訴願時亦未予言詞辯論機會，訴願決定
        亦有未合，爰請鈞院詳查另適法判決。
  　(二)被告主張之理由：
      1.程序部分：
        按「行政訴訟之提起應於訴願決定書送達之次日起二個月內為之」，為行政
        訴訟法第十條所明定。卷查本件原告收受財政部九十二年五月一日台財訴字
        第○九一○○七二二五二號訴願決定書之日期為九十二年五月五日有經財政
        部九十二年六月三十日台財訴字第○九二○○三二五九八號檢送之訴願決定
        書送達証之送達日期清單乙份可稽核，計其提起行政訴訟之二個月不變期間
        係自九十二年五月六日起算至同年七月五日屆滿，原告於九十二年六月十八
        日向貴院提出行政訴訟，有貴院收收文日戳可按，則本案行政訴訟之提起，
        合於法定程序。
      2.實體部分：
        (1)按「報運貨物進口而有繳驗偽造、變造或不實之發票或憑證者，得視情節
          輕重，處以所漏進口稅額二倍至五倍之罰鍰，或沒入或併沒入其貨物。」
          「有違反本條例情事者，除依本條例有關規定處罰外，仍應追徵其所漏或
          沖退之稅款。」分別為海關緝私條例第三十七條第一項及第四十四條所明
          定，本案原告違法情節已如前述，本局爰依據前揭法條規定論處，於法並
          無不合。
        (2)原告主張報關所附發票係由日本發貨商所簽發，其上列載之價格即為交易
          價格，乃為真實發票，質疑被告認定為不實發票之依據及財政部關稅總局
          驗估處查價過程及提高價格之依據各節，查本案被告依原告申報價格先行
          徵稅放行，事後審查，認價格偏低，乃檢樣送請財政部關稅總局驗估處查
          價，經該處檢附本案原告報關時所之發票等資料，函請駐日經濟文化代表
          處經濟組洽請日方協查結果，本案國外供應商 JAPAN BEST GOOD
          CO.,LTD. 並非真正供應商，原申報之ＦＯＢ進口價格僅占日本出口ＦＯ
          Ｂ申報價格之百分之十二．三，原告繳驗不實發票事證明確。財政部關稅
          總稅驗估處乃依駐日機構查得之實際ＦＯＢ價格予以折算核估，自屬適法
          合理。又原告不服財政部關稅總局驗估處原核估價格申請復查後，於九十
          一年三月十八日委由代表人至驗估處說明，惟均無法提供各項交易文件及
          相關資料，證明其原申報價格為符合行為時關稅法第十二條之實付或應付
          價格，是以原告原申報價格自不得作為計算完稅價格之依據。本案既經驗
          估處送駐外機構洽請日本官方協查，其結果應具證據力與公信力，又經查
          得「日本出口ＦＯＢ申報價格」，亦即在出口地之交易價格，以之做為計
          算完稅價格之依據，合於行為時關稅法第十二條之規定，復經查本案申報
          之國外供應商並非真正供應商，原申報進口價格與其自日本出口之申報價
          格相差甚鉅，其涉有繳驗不實發票，逃漏進口稅費之情事至為明確，被告
          依法論處並無不合。
        (3)原告稱在日本選擇適當時機向不同廠商按搜購後集中由日本 JAPAN BEST
          GOOD CO.,LTD. 統一發貨，該公司簽發之發票，其價格即為交易價格，並
          非不實發票，並稱該項交易方式已為國際貿易常態，復質疑被告有無調閱
          其他進口廠商同樣類似貨物之申報價格各節，查本案國外供應商 JAPAN
          BEST GOOD CO.,LTD. 並非真正供應商，原申報之ＦＯＢ進口價格僅占日
          本出口ＦＯＢ申報價格之百分之十二．三，原告繳驗不實發票事證明確。
          財政部關稅總局驗估處乃依駐日機構查得之實際ＦＯＢ價格予以折算核估
          ，自屬適法，已如前述。又各案情況不同，本案事証明確，自無參酌其他
          進口貨物價格必要。
        (4)被告因向原告申請復查及向財政部訴願屢遭駁回，而情緒性言詞，擬免予
          答辯，至原告於訴願時申請言詞辯論乙節，財政部以經查本件事證已甚明
          確，參據行政院八十九年五月十九日台八十九訴字第一四二九九號函發布
          修正「行政院及各級行政機關訴願審委員會審議規則」第十條及第十四條
          規定，經依職權審酌後，認定所請尚無正當理由，核無必要駁回，併此陳
          明。
      3.據上結論，原告之主張無理由，請判決如被告之聲明。
　　理  由
一、被告代表人原為朱恩烈，九十三年七月十五日變更為詹昭鐶，茲由其具狀聲明承
    受訴訟，核無不合，應予准許。
二、按「報運貨物進口而有繳驗偽造、變造或不實之發票或憑證者，得視情節輕重，
    處以所漏進口稅額二倍至五倍之罰鍰，或沒入或併沒入其貨物。」「有違反本條
    例情事者，除依本條例有關規定處罰外，仍應追徵其所漏或沖退之稅款。」分別
    為海關緝私條例第三十七條第一項及第四十四條所明定。次按「從價課徵關稅之
    進口貨物，其完稅價格，以該進口貨物之交易價格作為計算根據。」「前項交易
    價格，係指進口貨物由輸出國銷售至中華民國實付或應付之價格。」為行為時關
    稅法第十二條第一、二項所明文。
三、本件原告於九十年四月十二日委由長勵報關行有限公司向被告報運自日本進口成
    衣、雜貨等（報單號碼：第ＣＡ／九○／三七四／○一○八○號），原申報
    SKIRT OF LI 50%,RA50% 等共九○六項貨物，完稅價格為五五八、八五八元，原
    經被告按原申報稅則號別及完稅價格先行徵稅放行，因報關時所附發票報價似嫌
    偏低，經被告函請財政部關稅總局驗估處查核，認原告顯有繳驗不實發票，逃漏
    進口稅費之情事，被告爰依海關緝私條例第三十七條第一項及第四十四條之規定
    處原告所漏進口稅額二倍之罰鍰計九一二、七九二元正，並追徵所漏進口稅費計
    四五六、三九六元（包括進口稅四五四、七四三元、推廣貿易服務費一、六五三
    元），原告不服，申請復查，未獲變更，提起訴願，遭決定駁回各情，有進口報
    單、財政部關稅總局驗估處九十年十月五日總驗緝二（四）字第九○六○○○八
    三號函、九十一年四月四日總驗緝二（四）字第九一一○○二五一號函、被告九
    十一年一月十六日九０乙字第二二三五號處分書、復查及訴願決定書等附卷可稽
    ，堪認屬實。
四、原告循序起訴意旨略以：查衣服並非規格化工業產品，其價格因款式品牌是否不
    再流行及採購時機不同而有極大差異。而原告公司人員選擇適當時機向不同廠商
    大量搜購後集中由日本 JAPAN BEST GOOD CO. 統一發貨至原告公司，其簽發之
    發票，即根據本公司與賣方所交易價格簽發，其價格即為關稅法第廿五條所稱之
    交易價格，被告既未合理說明是否有調閱其他進口廠商，同樣類似貨物之申報價
    格，僅空言核價合理，顯然違法不當；又向不同廠商搜購再委由一家廠商統一發
    貨並依買賣方之交易價，由發貨商簽立發票，已屬貿易常態，被告不盡查證義
    務空言否認其為交易價，自非合法，請撤銷原處分及訴願決定云云。
五、原告主張報關所附發票係由日本發貨商所簽發，其上列載之價格即為交易價格，
    乃為真實發票云云；查本件被告依據原告申報價格先行徵稅放行，事後審查，認
    價格偏低，乃檢樣送請財政部關稅總局驗估處查價，經該處檢附本案原告報關時
    所附之發票等資料，函請駐日經濟文化代表處經濟組洽請日方協查結果，本案國
    外供應商 JAPAN BEST GOOD CO.,LTD. 並非真正供應商，原申報之ＦＯＢ進口價
    格僅占日本出口ＦＯＢ申報價格之百分之十二．三之情，有財政部關稅總局驗估
    處九十年十月五日總驗緝二（四）字第九○六○○○八三號函及九十一年四月四
    日總驗緝二（四）字第九一一○○二五一號函附原處分卷可稽；又原告不服財政
    部關稅總局驗估處原核估價格申請復查後，於九十一年三月十八日委由代表人至
    驗估處說明，除報關發票外，均無法提供各項交易文件及相關資料，以證明其原
    申報價格為符合上揭行為時關稅法第十二條之實付或應付價格，是以原告原申報
    價格自不得作為計算完稅價格之依據。本案既經驗估處送駐外機構洽請日本官方
    協查，經查得「日本出口ＦＯＢ申報價格」，亦即在出口地之交易價格，以之做
    為計算完稅價格之依據，合於上揭行為時關稅法第十二條之規定，復經查覆本案
    申報之國外供應商並非真正供應商，原申報進口價格與其自日本出口之申報價格
    相差甚鉅，其涉有繳驗不實發票，逃漏進口稅費之情事至為明確，被告依法論處
    ，洵屬有據。
六、原告另主張係在日本選擇適當時機向不同廠商搜購後集中由日本 JAPAN BEST
    GOOD CO.,LTD. 統一發貨，該項交易方式已為國際貿易常態，被告應調閱其他進
    口廠商同樣類似貨物之申報價格云云；查本案國外供應商 JAPAN BEST GOOD
    CO.,LTD. 並非真正供應商，原申報之ＦＯＢ進口價格僅占日本出口ＦＯＢ申報
    價格之百分之十二．三，原告繳驗不實發票，已如前述；是財政部關稅總稅驗估
    處乃依駐日機構查得之實際ＦＯＢ價格予以折算核估，尚無不合；又各案具體情
    況不同，要難比附援引，本案事證明確，自無參酌其他進口貨物價格必要。
七、至原告於訴願時固申請言詞辯論；訴願機關財政部以經查本件事證已甚明確，參
    據行政院八十九年五月十九日台八十九訴字第一四二九九號函發布修正「行政院
    及各級行政機關訴願審議委員會審議規則」（依訴願法第五十二條第三項授權訂
    定）第十條及第十四條規定，經依職權審酌後，核無進行言詞辯論必要，尚難據
    以指摘其決定違法。
八、綜上所述，原告起訴論旨，容非可採；被告以原告顯有繳驗不實發票，逃漏進口
    稅費之情事，爰依海關緝私條例第三十七條第一項及第四十四條之規定，處原告
    所漏進口稅額二倍之罰鍰計九一二、七九二元正，並追徵所漏進口稅費計四五六
    、三九六元（包括進口稅四五四、七四三元、推廣貿易服務費一、六五三元），
    並無違誤，復查及訴願決定予以維持，亦無不合，原告起訴請求撤銷，為無理由
    ，應予駁回。
據上論結，本件原告之訴為無理由，爰依行政訴訟法第九十八條第三項前段，判決如
主文。
中　　　華　　　民　　　國　　九十三　　年　　 十二 　　月　　　二　　　日
                                  臺北高等行政法院  第六庭
                                            審判長  法  官　林樹埔
      　　　　　　　　　　　　　　　　　　　　      法　官　曹瑞卿
      　　　　　　　　　　　　　　　　　　　　      法　官　許瑞助
右為正本係照原本作成。
如不服本判決，應於送達後二十日內，向本院提出上訴狀並表明上訴理由，如於本判
決宣示後送達前提起上訴者，應於判決送達後二十日內補提上訴理由書（須按他造人
數附繕本）。
中　　　華　　　民　　　國　　九十三　　年　　 十二 　　月　　　二　　　日
                                                    書記官  吳芳靜
